【裁判字號】    94,簡上,66
【裁判日期】    950220
【裁判案由】    竊盜
【裁判全文】
臺灣新竹地方法院刑事判決              94年度簡上字第66號
上  訴  人
即  被  告  甲○○
上列上訴人即被告因竊盜案件，不服本院竹東簡易庭中華民國94
年4月21日所為之94年度竹東簡字第45號刑事簡易判決（聲請簡
易判決處刑案號：臺灣新竹地方法院檢察署94年度偵字第948 號
）而提起上訴，並移送併案審理（併案審理案號：臺灣基隆地方
法院檢察署94年度偵字第1477號），本院管轄第二審之合議庭判
決如下：
    主  文
原判決撤銷。
甲○○共同連續攜帶兇器竊盜，未遂，處有期徒刑陸月，如易科
罰金，以佰元折算壹日。
    事  實
一、甲○○因失業缺錢花用，竟基於意圖為自己不法所有之概括
    犯意，連續為下列竊盜行為：
（一）民國94年1月22日下午2時20分許，甲○○與溫欽楨（已經
      本院竹東簡易庭判處有期徒刑5月確定）共同基於意圖為
      自己不法所有之犯意聯絡，由溫欽楨駕駛車號W2-3267號
      自小貨車搭載甲○○，行經乙○○位於新竹縣寶山鄉○○
      村○○路61號工廠，甲○○則持客觀上足以攻擊人之身體
      、生命，具有危險性，可資為兇器使用之鋸子、鉗子、扳
      手、鐵撬各1支，及氧氣、乙炔等工具（均未據扣案），
      著手拆卸切割乙○○所有之烤漆爐鋼板（鐵片1組，厚度
      1.5 公分、總重約250公斤）、工作吊桿等物，預備於得
      手後載至舊貨回收業變賣以圖獲利，於尚未得手之際，即
      為警巡邏當場查獲而不遂，並通知乙○○到場，始得悉上
      情。
（二）甲○○另於94年4月8日上午9時10分許，在臺北縣瑞芳鎮
      ○○里○○○路9之2號「永聯建設股份有限公司」廠區內
      ，徒手竊取該公司所有之電纜線共35公尺（粗的15公尺、
      細的20公尺）、銅線2綑（共80公尺）等物（價值共計新
      臺幣1萬元），得手後將其搬運至案外人王國柱（由臺灣
      基隆地方法院檢察署檢察官為不起訴處分確定）所有之車
      號LR-8905號自小貨車上，旋為警當場查獲。
二、案經乙○○訴由新竹縣警察局竹東分局報請臺灣新竹地方法
    院檢察署檢察官偵查後聲請簡易判決處刑及臺北縣政府警察
    局瑞芳分局報請臺灣基隆地方法院檢察署檢察官移送併案審
    理。
    理  由
一、上開犯罪事實，業據被告甲○○於偵查中及本院94年12月12
    日訊問時坦承不諱，核與共犯溫欽楨於警、偵訊時所述行竊
    過程大致相符（見臺灣新竹地方法院檢察署94年度偵字第
    948號偵查卷【以下簡稱偵字第948號偵查卷】第5至7、30至
    32頁），並經被害人乙○○、永聯建設股份有限公司副理張
    永昌指訴歷歷（見偵字第948號偵查卷第10、11、30頁，臺
    灣基隆地方法院檢察署94年度偵字第1477號偵查卷【以下簡
    稱偵字第1477號偵查卷】第8至10頁），復據證人曾進福、
    林新來、王國柱、盧金雄等證述綦詳（見偵字第948號偵查
    卷第12、13、29至31頁，偵字第1477號偵查卷第16至19、43
    、44、63、64頁），且有贓物認領保管單2紙、現場照片19
    幀等在卷可稽（見偵字第948號偵查卷第14至19頁，偵字第
    1477號偵查卷第25、34至38頁），被告之自白核與事實相符
    ，事證明確，犯行堪以認定，應予依法論科。
二、按刑法第321條第1項第3款攜帶兇器竊盜罪所謂之兇器，其
    種類並無限制，凡客觀上足對人之生命、身體、安全構成威
    脅，具有危險性之器械均屬之，且只需行竊時攜帶此種具有
    危險性之兇器為已足，並不以攜帶之初有行兇之意圖為必要
    ，最高法院79年臺上字第5253號判例意旨足參。觀諸卷附照
    片（偵字第948號偵查卷第16頁）：被告於如事實欄所示（
    一）之竊盜犯行，所攜帶之鋸子、鉗子、扳手、鐵撬等工具
    ，質地均甚堅硬，於客觀上係得持以攻擊人身，對人之生命
    、身體、安全構成威脅，具有相當危險性之器械，揆諸前揭
    判例意旨，自屬刑法第321條第1項第3款所稱之兇器。被告
    甲○○攜帶客觀上足供兇器使用之鋸子、鉗子、扳手、鐵撬
    等物，著手切割被害人乙○○所有之烤漆爐鋼板、工作吊桿
    之際，遂為警當場查獲，致未竊取得手。核其所為，事實欄
    （一）部分，係犯刑法第321條第1項第3款、第2項之攜帶兇
    器竊盜未遂罪；事實欄（二）部分，係犯刑法第320條第1項
    之竊盜罪。被告就事實欄（一）之加重竊盜未遂犯行，與共
    犯溫欽楨，有犯意之聯絡及行為之分擔，皆為共同正犯。又
    被告甲○○先後2次加重竊盜未遂、普通竊盜犯行，均時間
    緊接，方法相同，觸犯基本構成要件相同之罪名，顯係基於
    概括犯意為之，應依連續犯規定從一情節較重之攜帶兇器竊
    盜未遂罪，並依法加重其刑。再被告已著手於事實欄（一）
    所示竊盜行為之實施，於未得手之際即遭警查獲而不遂，為
    未遂犯，爰依刑法第26條前段規定減輕其刑，前述刑之加重
    減輕，先加後減之。聲請簡易判決處刑意旨雖未敘及被告事
    實欄（二）所示之竊盜犯行，然此部份之事實與公訴人聲請
    簡易判決處刑之竊盜犯行，既有連續犯之裁判上一罪關係，
    應為聲請簡易判決處刑效力所及，本院自得併予審究，附此
    說明。
三、原審以被告甲○○竊盜罪證明確，予以論罪科刑，固非無見
    ，惟查被告於原審尚未判決前，復於94年4月8日上午9時10
    分許，在臺北縣瑞芳鎮○○○路9之2號「永聯建設股份有限
    公司」廠區內行竊，為警查獲，二次竊盜犯行時間緊接，犯
    罪構成要件相同，顯係基於概括犯意反覆為之，為連續犯，
    屬裁判上一罪之關係，已如前所述，原審未及審酌，尚有未
    合，被告上訴雖無理由，然原判決既有如上可議之處，即屬
    無可維持，自應由本院予以撤銷改判。爰審酌被告正值壯年
    ，竟不思以正當途徑獲取財物，連續以行竊方式侵害他人財
    產法益，且行竊時或攜帶質地堅硬，足以傷害他人身體之工
    具，雖未實際用以攻擊被害人，惟仍對被害人之生命、身體
    、安全造成潛在性威脅，實值非難，幸未得手即為警查獲，
    被害人並未遭受損失，又被告為上揭二件竊盜犯行後，另因
    施用毒品案件，經本院以94年度毒聲字第135號刑事裁定觀
    察勒戒，於94年5月20日執行觀察勒戒處分，至同年7月1日
    因無繼續施用毒品傾向而予以釋放，此有臺灣高等法院在監
    在押全國紀錄表1份供參，被告於出所後，竟不思警惕，再
    度於94年11月19日凌晨3時20分許行竊（此部分之竊盜犯行
    ，因距離本案聲請簡易判決處刑及移送併案部分之犯罪時間
    已逾7月，且被告於94年5月20日至同年7月1日尚在監所，已
    如前述，另參以被告於本院訊問時供稱：94年7月1日出所後
    ，並沒有想要再繼續偷等語，應認被告94年11月19日之竊盜
    犯行，係另行起意所為，與本院論罪科刑部分，尚無連續犯
    之裁判上一罪關係，業已經本院先予退併，附此敘明），足
    認其自制力不佳，兼衡其犯後尚能坦認犯行等一切情狀，量
    處如主文所示之刑，並諭知易科罰金之折算標準，以資懲儆
    。
四、鋸子、鉗子、扳手、鐵撬等物，雖係被告用以供作事實欄（
    一）所示之竊盜犯行所用，惟未據扣案，為免將來執行之困
    難，爰不另為沒收之諭知，併此敘明。
五、又被告經本院合法傳喚，無正當理由不到庭，爰不待其陳述
    逕行判決。
據上論斷, 應依刑事訴訟法第455之1條第1項、第3項、第369條
第1項前段、第364條、第299條第1項前段，刑法第28條、第56條
、第321條第1項第3款、第2項、第26條前段、第41條第1項，罰
金罰鍰提高標準條例第2條，判決如主文。
本案經檢察官魏廷勳到庭執行職務。
中    華    民    國    95    年    2     月    20    日
                  刑事第四庭審判長法  官  林秋宜
                                  法  官  馮俊郎
                                  法  官  蔡欣怡
以上正本證明與原本無異。
不得上訴。
                                  書記官  謝國聖
中    華    民    國    95    年    2     月    20    日
附錄本案論罪科刑法條全文：
刑法第320條第1項：
意圖為自己或第三人不法之所有，而竊取他人之動產者，為竊盜
罪，處五年以下有期徒刑、拘役或五百元以下罰金。
刑法第321條第1項第3款、第2項
犯竊盜罪而有左列情形之一者，處六月以上、五年以下有期徒刑
：
三  攜帶兇器而犯之者。
前項之未遂犯罰之。


司法院資訊處製作；財團法人民間司法改革基金會備份。
